臺灣新北地方法院刑事判決
110年度審交易字第1337號
公  訴  人  臺灣新北地方檢察署檢察官
被      告  周宣妤


上列被告因過失傷害案件，經檢察官提起公訴（110年度偵字第
32459號），被告於本院準備程序中就被訴事實為有罪之陳述，
經告知簡式審判程序之旨，並聽取當事人之意見後，經本院裁定
行簡式審判程序，判決如下：
    主  文
周宣妤犯過失傷害罪，處拘役伍拾日，如易科罰金，以新臺幣壹
仟元折算壹日。
    事  實
一、周宣妤於民國110年5月20日8時40分許，駕駛車牌號碼000-0
    000號自用小客貨車，沿新北市泰山區大科一路往林口方向
    行駛，行經大科一路219號前，本應注意汽車超車時，應顯
    示左方向燈，並於前車左側保持半公尺以上之間隔超過，行
    至安全距離後，再顯示右方向燈駛入原行路線，而依當時天
    候晴、日間有自然光線、柏油路面乾燥無缺陷、道路無障礙
    物、視距良好等狀況，並無不能注意之情事，竟疏未注意及
    此，未保持適當安全間隔，貿然超車，適張璟娟騎乘車牌號
    碼000-0000號普通重型機車行駛在同向右前方，兩車旋即發
    生碰撞，張璟娟因而人、車倒地，致受有外傷性腦出血、頭
    部撕裂傷、左手手肘撕裂傷、失憶症、暈眩、耳鳴等傷害。
    周宣妤於駕車肇事後，在尚未經有偵查犯罪職權之機關及公
    務員發覺前，留在現場並向據報前往處理之員警表明為肇事
    者，而自首接受裁判。　
二、案經張璟娟訴由新北市政府警察局林口分局報告臺灣新北地
    方檢察署檢察官偵查起訴。
    理  由
一、查本案被告周宣妤所犯係死刑、無期徒刑、最輕本刑為3年
    以上有期徒刑以外之罪，且非高等法院管轄第一審案件，其
    於準備程序中就被訴事實為有罪之陳述，經本院告知簡式審
    判程序之旨，並聽取公訴人、被告之意見後，經裁定進行簡
    式審判程序審理，則本案證據之調查，依刑事訴訟法第273
    條之2規定，自不受同法第159條第1項、第161條之2、第161
    條之3、第163條之1及第164條至第170條規定之限制，合先
    敘明。
二、認定事實之理由及證據：
(一)前揭犯罪事實，業據被告於警詢、偵查、本院準備程序及審
    理時均坦承不諱，核與證人即告訴人張璟娟於警詢及偵查中
    證述之情節相符（見偵字卷第13頁、第62頁），並有道路交
    通事故現場圖、道路交通事故調查報告表（一）（二）、長
    庚醫療財團法人林口長庚紀念醫院診斷證明書、交通事故現
    場及車輛外觀照片共30張、行車紀錄器錄影畫面截圖照片3
    張等附卷可稽（見偵字卷第17至21頁、第27至35頁、第37、
    39、75頁）。　　　　　
(二)按汽車超車時，應顯示左方向燈並於前車左側保持半公尺以
    上之間隔超過，行至安全距離後，再顯示右方向燈駛入原行
    路線，道路交通安全規則第101條第1項第5款後段定有明文
    。被告領有合格駕照，對上開規定理應知之甚稔並應確實遵
    守，依其智識能力，及參以案發時為天候晴、日間有自然光
    線、柏油路面乾燥無缺陷、道路無障礙物、視距良好等狀況
    （有前開道路交通事故調查報告表【一】及案發現場照片可
    參），並無不能注意之情事，竟疏未注意遵守上開交通安全
    規定，未能注意保持適當之安全間隔，貿然超車，因而肇致
    本件事故，堪認被告就本件交通事故之發生為有過失甚明。
(三)又告訴人所受前揭傷勢係因本件交通事故所致，而本件交通
    事故復因被告上開過失行為所致，是被告上開過失肇事行為
    與告訴人所受傷害結果間，具有相當因果關係。綜上所述，
    本案事證明確，被告犯行堪予認定，應依法論科。　　
三、論罪科刑：
(一)罪名：
　　核被告所為，係犯刑法第284條前段之過失傷害人罪。　　
(二)刑之減輕：
　　被告案發後於有偵查權限之機關及公務員發覺其犯罪前，向
    前往現場處理之警員表明其為肇事人並願接受裁判，有道路
    交通事故肇事人自首情形記錄表1 紙在卷可考（見偵字卷第
　　25頁），合於自首之規定，爰依刑法第62條前段之規定減輕
    其刑。　　
(三)量刑：
    爰以行為人之責任為基礎，審酌被告考領駕駛執照並開車參
    與道路交通，本應小心謹慎以維自身及他人之安全，竟疏未
　　注意保持安全間隔，貿然超車而肇事之過失情節程度、告訴
    人所受上開傷害之情形，兼衡被告前無刑案前科紀錄之素行
    、國中畢業之智識程度（見本院卷附之被告個人戶籍查詢結
    果）、於本院審理時自陳之家庭生活與經濟狀況（詳見本院
    簡式審判筆錄第5頁），及被告犯後坦承犯行，惟未能與告
    訴人和解賠償損害之犯後態度等一切情狀，量處如主文所示
    之刑，並諭知易科罰金之折算標準。
據上論斷，應依刑事訴訟法第273條之1第1項、第299條第1項前
段條，刑法第284條前段、第62條前段、第41條第1項前段，刑法
施行法第1條之1第1項，判決如主文。
本案經檢察官陳建良偵查起訴，檢察官高智美到庭執行職務。
中　　華　　民　　國　　111 　年　　2 　　月　　23　　日
                  刑事第二十五庭  法  官  白光華
以上正本證明與原本無異　　　　　　　　　
如不服本判決，應於判決送達後20日內敘明上訴理由，向本院提
出上訴狀 (應附繕本) ，上訴於臺灣高等法院。其未敘述上訴理
由者，應於上訴期間屆滿後20日內向本院補提理由書「切勿逕送
上級法院」。
                                  書記官　楊貽婷
中　　華　　民　　國　　111 　年　　2 　　月　　23　　日
附錄本判決論罪科刑法條全文：
中華民國刑法第284條
因過失傷害人者，處1年以下有期徒刑、拘役或10萬元以下罰金
；致重傷者，處3年以下有期徒刑、拘役或30萬元以下罰金。